臺灣新北地方法院民事裁定　　　　　　 110年度小上字第61號
上　訴　人　黃雅蘭　
被　上訴人　馨琳揚企管顧問有限公司


法定代理人　唐明良　


上列當事人間請求給付電信費事件，上訴人對於民國110年2月3
日本院板橋簡易庭109年度板小字第4674號小額判決提起上訴，
本院裁定如下：
    主  文
上訴駁回。
第二審訴訟費用新臺幣壹仟伍佰元由上訴人負擔。
    理  由
一、按對於小額程序之第一審裁判之上訴，非以其違背法令為理
    由，不得為之；又上訴狀內應記載上訴理由，表明下列各款
    事項：一、原判決所違背之法令及其具體內容。二、依訴訟
    資料可認為原判決有違背法令之具體事實，民事訴訟法第43
    6條之24第2項、第436條之25分別定有明文。所謂判決有違
    背法令，乃指判決不適用法規或適用不當，此為同法第468
    條所明定，依同法第436條之32第2項規定，為小額事件之上
    訴程序所準用。故對小額訴訟程序之第一審判決提起上訴時
    ，其上訴狀或理由書應有具體之指摘，並揭示該法規之條項
    或其內容，若係成文法以外之法則，應揭示該法則之旨趣，
    倘為司法院解釋或最高法院之判例，則應揭示該判解之字號
    或其內容，如依民事訴訟法第469條所列第1款至第5款理由
    提起上訴時，其上訴狀或理由書應揭示合於該條款之事實，
    上訴狀或理由書如未依此項方法表明者，即難認為已對原審
    判決之違背法令有具體之揭示，其上訴自難認為合法（最高
    法院71年台上字第314號判例可資參照）。再按上訴不合法
    者，第二審法院應以裁定駁回之，民事訴訟法第444條第1項
    前段亦有明文，且於小額事件之上訴程序亦準用之，此參照
    民事訴訟法第436條之32第2項之規定自明。
二、上訴意旨略以：按商人、製造業、手工業所供給之商品及產
    物代價請求權，因2年間不行使而消滅，為民法第127條第8
    款所明定。電信服務為電信業者提供之商品，而電話費為其
    提供商品之代價，則對用戶之電話費請求，應有民法第127
    條第8款2年短期時效之適用。並聲明：㈠原判決廢棄。㈡被
    上訴人於第一審之訴及假執行之聲請均駁回。
三、經查，本件上訴人於上訴狀所載之上訴理由，應係提出時效
    抗辯而已，並未具體表明原判決有何不適用法規或法規適用
    不當，或合於民事訴訟法第469條第1至5款所列判決當然違
    背法令之情形；且就整體訴訟資料觀之，亦無從認定原判決
    有何違背法令之處。又當事人於第二審程序不得提出新攻擊
    或防禦方法，但因原法院違背法令致未能提出者，不在此限
    ，民事訴訟法第436條之28定有明文，本件上訴人係為小額
    訴訟之第一審被告，其於第二審程序中，始為時效抗辯，亦
    未釋明原法院有何違背法令致其未能為前述抗辯，自不得於
    二審程序中提出此一新攻擊防禦方法，本院自無從審酌。從
    而，上訴人提起本件上訴為不合法，應予駁回。
四、據上論結，本件上訴不合法，依民事訴訟法第436條之32第2
    項、第444條第1項前段、第436條之19第1項、第95條、第78
    條，裁定如主文。     
中    華    民    國   110    年    10    月    15    日
                  民事第五庭  審判長法  官  高文淵
                                    法  官  鄧雅心
                                    法  官  連士綱
以上正本係照原本作成。
本裁定不得再抗告。
中    華    民    國   110    年    10    月    15    日
                                    書記官  游曉婷